臺灣高等法院刑事判決
109年度上訴字第538號
上  訴  人  
即  被  告  黃振昌  


上列上訴人因違反毒品危害防制條例案件，不服臺灣宜蘭地方法
院108年度訴字第363號，中華民國108年12月17日所為之第一審
判決（起訴案號：臺灣宜蘭地方檢察署108年度毒偵字第530號）
，提起上訴，本院判決如下：
    主  文
上訴駁回。 
    理  由
一、按不服地方法院之第一審判決而上訴者，須提出上訴書狀，
    並應敘明具體理由，刑事訴訟法第350條第1項、第361條第2
    項分別定有明文，此為上訴必備之程式，倘所提上訴理由非
    屬具體理由者，為上訴不合法律上之程式，且由同法第 361
    條之立法理由第3 項中所載「上訴理由是否具體，係屬第二
    審法院審查範圍，不在命補正之列。」等語可知，上訴書狀
    雖記載理由，但並未具體敘述時，則無須再命補正（最高法
    院97年度台上字第3889號判決意旨參照），第二審法院應依
    刑事訴訟法第362條前段、第367條前段之規定以判決駁回之
    。又其中所稱「具體理由」，固不以其書狀應引用卷內訴訟
    資料，具體指摘原審判決不當或違法之事實，亦不以新事實
    或新證據為上訴理由時，應具體記載足以影響判決結果之情
    形為必要。但上訴之目的，既在請求第二審法院撤銷或變更
    第一審之判決，所稱「具體」，當係抽象、空泛之反面，若
    僅泛言原判決認事用法不當、採證違法或判決不公、量刑過
    重等空詞，而無實際論述內容，或所舉之事由不足為其上訴
    理由之所憑，均難認具體（最高法院106 年度第八次刑事庭
    會議決議意旨參照）。是以上訴人之上訴書狀或補提之上訴
    理由書，雖有敘述上訴理由，惟並未具體敘述第一審判決有
    何違法、不當情形，或上訴理由就其所主張第一審判決違法
    或不當之情形，並未舉出該案相關之具體事由足為其理由之
    所憑，其所為上訴，即不符合上訴之法定要件。
二、原判決略以：上訴人即被告黃振昌基於施用第一級毒品海洛
    因之犯意，於民國108年6月4日22時42分為警採尿前回溯26
    小時內某時許，在宜蘭地區某處，以將海洛因加水混合後放
    入針筒內，再注射入體內之方式，施用第一級毒品海洛因一
    次之事實，業經被告於原審坦承不諱，復有慈濟大學濫用藥
    物檢驗中心檢驗總表、宜蘭縣政府警察局宜蘭分局毒品犯罪
    嫌疑人尿液採驗作業管制紀錄等在卷可稽。原審因而論被告
    犯毒品危害防制條例第10條第1項之施用第一級毒品罪；又
    因被告為累犯，因而量處有期徒刑十一月，並沒收其用以施
    用海洛因之注射針筒，原判決已敘述其所憑證據、認定理由
    及量刑依據。
三、被告收受判決後，不服原審判決，提起本件第二審上訴，其
    上訴理由僅稱：連緩起訴的機會也沒有，希望給予輕判云云
    （見本院卷第23頁）。並未具體指出原判決究竟有何量刑過
    重或不當之具體理由，況是否給予緩起訴係檢察官之權限，
    亦非法院所得過問之事項，揆諸前揭說明，其本件上訴不合
    法律上之程式，爰不經言詞辯論，逕以判決駁回。
據上論斷，應依刑事訴訟法第367條前段、第372條，判決如主文
。
中    華    民    國    109   年    2     月    26    日
                  刑事第二十庭  審判長法  官  王復生
                                      法  官  張紹省
                                      法  官  遲中慧
以上正本證明與原本無異。
如不服本判決，應於收受送達後20日內向本院提出上訴書狀，其
未敘述上訴之理由者並得於提起上訴後20日內向本院補提理由書
（均須按他造當事人之人數附繕本）「切勿逕送上級法院」。
                                      書記官  鄭巧青
中    華    民    國    109   年    2     月    26    日